【裁判字號】    92,交簡上,104
【裁判日期】    920630
【裁判案由】    過失傷害
【裁判全文】
臺灣臺北地方法院刑事判決                      九十二年度交簡上字第一○四號
    上  訴  人  臺灣臺北地方法院檢察署檢察官
    被      告  乙○○
右上訴人因被告過失傷害案件，不服本院台北簡易庭中華民國九十二年四月一日所為
九十二年度北交簡字第三五九號第一審刑事簡易判決（聲請簡易判決處刑案號：台灣
台北地方法院檢察署九十一年度調偵字第八七三號）提起上訴，本院管轄之第二審合
議庭判決如左：
    主      文
上訴駁回。
    事      實
一、乙○○於民國九十一年三月十一日上午十一時五十分許騎乘車號ＢＨＫ－七六八
    號重型機車，沿台北市○○○路○段二五三巷東往西行駛，行至該巷與台北市○
    ○路○段八巷未設有號誌亦未區分幹、支線之交岔路口時，本應注意車輛行至無
    號誌且未劃分幹、支線之交岔路口，如同為直行車或轉彎車者，左方車應暫停讓
    右方車先行，且依當時天候晴、日間有自然光線、路面乾燥、無缺陷、無障礙物
    、視距良好等情，並無不能注意情事，竟疏未注意適有丙○○騎乘車號ＢＣＴ－
    二五八號重型機車沿台北市○○路○段八巷北往南行駛，亦行至該路口，乙○○
    未暫停禮讓丙○○騎乘之右方直行機車先行即貿然前駛，兩車因而在該交岔路口
    內發生碰撞，致丙○○人車倒地，受有左側第五肋骨骨折之傷害。乙○○於肇事
    後未行離去，於警員前往處理時在場承認肇事接受裁判。
二、案經丙○○訴由台北市政府警察局大安分局報告台灣台北地方法院檢察署檢察官
    偵查聲請簡易判決處刑。
    理      由
一、右開事實業據被告乙○○坦承不諱，核與告訴人丙○○針對本件事故經過情形之
    陳述相符，並有道路交通事故調查報告表、交通事故談話紀錄表、道路交通事故
    補充資料表、台北市政府警察局交通警察大隊交通事故分析研判表等件在卷足憑
    ，告訴人因本件車禍受有如事實欄所載之傷，亦有台北市立仁愛醫院出具之驗傷
    診斷書附卷可考。按汽車行駛至無號誌之交岔路口，支線道車應暫停讓幹線道車
    先行。未劃分幹、支線者，轉彎車應暫停讓直行車先行；如同為直行車或轉彎車
    者，左方車應暫停讓右方車先行，道路交通安全規則第一百零二條第一項第二款
    定有明文。而依道路交通事故調查報告表所載，本件肇事交岔路口未設有燈光號
    誌，亦未劃分幹、支線，且事發當時天候晴、日間有自然光線、路面乾燥、無缺
    陷、無障礙物、視距良好，並無不能注意情事，被告駕車行至該交岔路口，竟未
    禮讓由告訴人所騎乘之右方直行機車先行終至肇事，伊對本件事故之發生為有過
    失，應屬無疑。再告訴人因本件車禍所受傷害，與被告之過失行為間有相當因果
    關係。綜上，本件事證明確，被告過失犯行堪以認定。
二、核被告所為，係犯刑法第二百八十四條第一項前段之過失傷害罪。被告於肇事後
    未行離去，並於警員到場處理時在場坦承肇事，有警製自首調查表在卷可按，為
    對於未發覺之罪自首而接受裁判，應依刑法第六十二條前段規定減輕其刑。原審
    認被告被訴之犯罪行為事證明確，科處被告拘役四十日並諭知易科罰金之折算標
    準，認事用法並無違誤，量刑亦稱妥適，應予維持。公訴人上訴意旨略以：被告
    犯後態度不佳，原審量刑過輕等語，並無理由，應予駁回。
據上論斷，依刑事訴訟法第四百五十五條之一第一項、第三項、第三百六十八條，判
決如主文。
本案經檢察官甲○○到庭執行職務。
中        華        民        國     九十二     年    六    月    卅    日
                                    台灣台北地方法院交通法庭
                                      審判長  法  官  劉壽嵩
                                              法  官  鄧德倩
                                              法  官  陳婷玉
右正本證明與原本無異。
不得上訴
                                              書記官  陳弘文
中        華        民        國     九十二     年    七    月    七    日


司法院資訊處製作；財團法人民間司法改革基金會備份。
